臺灣高雄地方法院刑事判決　　　　　　99年度審訴字第4367號
公　訴　人　臺灣高雄地方法院檢察署檢察官
被　　　告　陳清何
上列被告因違反毒品危害防制條例案件，經檢察官提起公訴（99
年度毒偵字第6272、6530號），本院合併審理，嗣因被告就被訴
事實為有罪陳述，經本院告知簡式審判程序意旨並聽取公訴人及
被告之意見後，本院合議庭裁定由受命法官獨任依簡式審判程序
審理，判決如下：
    主  文
陳清何施用第一級毒品，累犯，處有期徒刑捌月；又施用第二級
毒品，累犯，處有期徒刑肆月；又施用第一級毒品，累犯，處有
期徒刑玖月；又施用第二級毒品，累犯，處有期徒刑伍月。應執
行有期徒刑貳年壹月。
    事  實
一、陳清何前於民國96年間因施用毒品案件，經本院以96年度毒
    聲字第1165號裁定送觀察、勒戒後，認有繼續施用毒品之傾
    向，再以96年度毒聲字第1678號裁定令入戒治處所施以強制
    戒治，於97年7 月10日停止戒治處分執行完畢出所，並經臺
    灣高雄地方法院檢察署檢察官以97年度戒毒偵字第344 號為
    不起訴處分確定。又因竊盜案件，經本院以96年度易字第15
    75號判處有期徒刑1 年，減為有期徒刑6 月確定，於98年1
    月9 日縮刑期滿執行完畢。詎其猶不知悔改，於前開強制戒
    治執行完畢釋放後5 年內，復基於施用第一級毒品、第二級
    毒品之犯意，分別為下列行為：
  (一)於99年8 月17日晚上9 時10分許，在其位於高雄縣內門鄉內
    南村（現改制為高雄市內門區內南里）菜園頂3 號住處內，
    以將第二級毒品甲基安非他命置於玻璃球內燒烤之方式，施
    用甲基安非他命1 次。又於99年8 月19日晚上9 時許，在上
    開住處，以將第一級毒品海洛因摻入香菸點燃之方式，施用
    海洛因1 次。嗣於同年8 月19日晚上9 時許，在臺南縣南化
    鄉北平村（現改制為台南市南化區北平里）31之2 號後方產
    業道路上，因涉嫌竊盜案件為警帶案究辦，陳清何於警方未
    發覺其上開施用第一、二級毒品犯行前，於警詢時主動坦承
    上開施用毒品犯行，而願接受裁判，經其同意採尿送驗後，
    結果呈嗎啡、甲基安非他命陽性反應，始悉上情。
  (二)於99年9 月29日上午8 時許，在上開住處內，先以將海洛因
    摻入香菸點燃之方式，施用海洛因1 次後，又以將甲基安非
    他命置於玻璃球內燒烤之方式，施用甲基安非他命1 次。嗣
    於同年9 月29日晚上8 時30分許，在高雄縣大寮鄉（現改制
    為高雄市大寮區○○○地段1148號「明正資源回收場前」，
    因涉嫌竊盜案件為警攔查，發現其為毒品案件列管之行方不
    明人口，經其同意採尿送驗後，結果呈嗎啡、甲基安非他命
    陽性反應，始悉上情。
二、案經臺南縣警察局玉井分局（現改制為臺南市政府警察局玉
    井分局，下同）報告臺灣臺南地方法院檢察署呈請臺灣高等
    法院檢察署檢察長令轉臺灣高雄地方法院檢察署，及高雄縣
    政府警察局鳳山分局（現改制為高雄市政府警察局鳳山分局
    ，下同）移送臺灣高雄地方法院檢察署檢察官偵查起訴。
    理  由
一、本件被告陳清何所犯均係死刑、無期徒刑、最輕本刑為3 年
    以上有期徒刑以外之罪，其於審判程序中就被訴事實為有罪
    之陳述，經法官告知簡式審判程序之旨，並聽取公訴人及被
    告之意見後，經本院合議庭裁定由受命法官獨任進行簡式審
    判程序。又本件卷內之證據調查，依同法第273 條之2 規定
    ，不受第159 條第1 項關於傳聞法則規定之限制，依法均有
    證據能力，合先敘明。
二、訊據被告對上揭犯罪事實坦承不諱，且被告二次為警查獲後
    ，經分別採其尿液送驗結果，均呈現嗎啡、甲基安非他命陽
    性反應，有臺南縣政府警察局玉井分局偵辦「毒品」案件尿
    液送驗對照表、長榮大學99年8 月23日第0000000 號確認報
    告、高雄縣政府警察局鳳山分局偵辦毒品案件嫌疑人尿液採
    集編號對照表、臺灣檢驗科技股份有限公司濫用藥物實驗室
    - 高雄99年10月13日第KH/2010/A0000000號濫用藥物尿液檢
    驗報告各1 份在卷可稽（見警一卷第6 、7 頁、警二卷第5
    、8 頁），綜上所述，足見被告之任意性自白均與事實相符
    ，得為認定被告犯罪之依據。是以，被告上開施用第一、二
    級毒品之犯行均堪以認定。另被告前因施用毒品案件，有事
    實欄所載受觀察、勒戒、強制戒治執行完畢之事實，有臺灣
    高等法院被告前案紀錄表1 份在卷可憑，其於強制戒治執行
    完畢釋放後，5 年內再犯本件施用第一、二級毒品之犯行，
    依法自應予以追訴處罰。
三、按海洛因及甲基安非他命分別係毒品危害防制條例第2 條第
    2 項第1 款、第2 款所稱之第一、二級毒品，依法不得持有
    、施用。是核被告所為，係犯毒品危害防制條例第10條第1
    項之施用第一級毒品罪（共2 罪）、同條第2 項之第二級毒
    品罪（共2 罪）。其為施用而持有第一級毒品海洛因及第二
    級毒品甲基安非他命之低度行為，應為其施用之高度行為所
    吸收，均不另論罪。被告先後四次施用毒品之行為，犯意各
    別，行為互殊，應予分論併罰。又被告有如事實欄所載，受
    有期徒刑執行完畢之事實，有上開臺灣高等法院被告前案紀
    錄表在卷可參，其受徒刑之執行完畢，5 年內故意再犯此四
    件有期徒刑以上之罪，均為累犯，應各依刑法第47條第1 項
    規定，加重其刑。又被告所為如犯罪事實一、(一)所示施用第
    一、二級毒品之犯行，係於警方未發覺其施用海洛因、甲基
    安非他命犯罪事實之前，於警詢時主動坦承施用毒品犯行，
    而願接受裁判之事實，業經本院詢問承辦員警尤程皓屬實，
    有本院99年12月14日公務電話紀錄1 紙在卷可憑（見本院99
    年度審訴字第4367號卷第16頁），堪認符合自首之要件，爰
    均就此部分二次犯行，依刑法第62條前段規定，各減輕其刑
    ，並與前開累犯之加重事由，依法先加後減之。至被告所為
    如犯罪事實一、(二)所示施用第一、二級毒品犯行，被告於警
    詢時矢口否認，並未主動坦承，自無刑法第62條前段規定之
    適用，附此敘明。爰審酌被告前因違反毒品危害防制條例案
    件，經觀察、勒戒及強制戒治後，仍未能徹底戒絕毒品，再
    犯此四件施用毒品罪，顯見其毫無戒毒悔改之意，且其施用
    毒品造成家庭負擔，對於國家、社會治安有潛在之危險及影
    響，行為實有不該，惟念及被告於本院審理時尚能坦承犯行
    ，犯後態度尚可，且其此四次施用毒品，乃戕害一己之身體
    健康，並考量其犯罪動機、目的、所生危害，及其自稱家庭
    經濟狀況小康、國中畢業、現在從事修理自來水管路工作、
    月薪新臺幣4 萬多元等一切情狀（見警一卷第2 頁調查筆錄
    受詢問人欄、本院99年度審訴字第4367號卷第31頁），分別
    量處如主文所示之刑，並定其應執行之刑，以示懲儆。
據上論斷，應依刑事訴訟法第299 條第1 項前段、第273 條之1
第1 項，毒品危害防制條例第10條第1 項、第2 項，刑法第11條
前段、第47條第1 項、第62條前段、第51條第5 款，判決如主文
。
本案經檢察官王兆琳到庭執行職務。
中    華    民    國    100   年     1    月    27    日
                      刑事第十庭      法  官  周佳佩
以上正本證明與原本無異。
如不服本判決應於收受判決後10日內向本院提出上訴書狀，並應
敘述具體理由。其未敘述上訴理由者，應於上訴期間屆滿後20日
內向本院補提理由書(均須按他造當事人之人數附繕本)「切勿逕
送上級法院」。
中    華    民    國   100    年     1    月    27    日
                                      書記官  李承悌
附錄本案論罪科刑法條：
毒品危害防制條例第10條
施用第一級毒品者，處6 月以上5 年以下有期徒刑。
施用第二級毒品者，處3 年以下有期徒刑。